臺灣高等法院臺南分院民事判決
109年度重上更一字第39號
上訴人即附  
帶被上訴人  
即反訴被告  王福源  
訴訟代理人  陳偉仁律師
            陳明律師
            李佳盈律師
被上訴人即
附帶上訴人  
即反訴原告  捷祺醫療儀器有限公司
法定代理人  蕭來春  
訴訟代理人  張巧妍律師
            黃裕中律師
上列當事人間請求給付買賣價金等事件，上訴人對於中華民國10
4年6月26日臺灣嘉義地方法院102年度重訴字第3號第一審判決提
起上訴，被上訴人並提起附帶上訴及反訴，經最高法院發回更審
，本院於111年6月8日言詞辯論終結，判決如下：
    主  文
原判決關於駁回上訴人後開第二項之訴，及該部分假執行之聲請
暨訴訟費用負擔之裁判均廢棄。
被上訴人應於上訴人會同向臺灣中小企業銀行○○分行共同用印
領取戶名：祥太醫院王福源（帳號：00000000000及00000000000
）帳戶內款項後，再給付上訴人新臺幣2萬4,215元。
上訴人其餘上訴及被上訴人之附帶上訴均駁回。
反訴被告應於反訴原告會同向臺灣中小企業銀行○○分行共同用印
領取戶名：祥太醫院王福源（帳號：00000000000及00000000000
）帳戶內款項後，給付反訴原告新臺幣860萬6,195元，及自民國
104年12月10日起至清償日止，按年息百分之五計算之利息。
反訴原告其餘之訴駁回。
本判決第二項，於上訴人供擔保新臺幣8,100元後得假執行。但
被上訴人如為上訴人預供擔保新臺幣2萬4,215元，得免為假執行
。
本判決第四項，於反訴原告供擔保新臺幣286萬9,000元後得假執
行。但反訴被告如為反訴原告預供擔保新臺幣860萬6,195元，得
免為假執行。
反訴原告其餘假執行之聲請均駁回。
第一、二審（含附帶上訴部分）及發回前第三審訴訟費用（除確
定部分外），由被上訴人負擔百分之53，餘由上訴人負擔。
反訴及發回前第三審訴訟費用（除確定部分外），由反訴被告負
擔50分之37，餘由反訴原告負擔。
    事實及理由
壹、本訴部分：
一、上訴人即附帶被上訴人王福源主張：伊及原審共同原告魏麗
    嫥、王煜凱，於民國99年12月31日與被上訴人捷祺醫療儀器
    有限公司（下稱捷祺公司）簽訂買賣協議書（下稱系爭協議
    書），約定伊各以價金新臺幣（下同）1,000萬元、2,000萬
    元、1億693萬元，出售祥太醫院之經營權（不包括2樓洗腎
    業務、醫療機器設備、生財器具及3樓洗腎儀器設備）、門
    牌號碼嘉義市○○街000號之7層樓建物全部及其坐落基地（即
    嘉義市○○段○○段0○○○00○0○地號土地）；魏麗嫥以價金659萬
    元出售祥太醫院附設護理之家經營權及醫療設備等物品；王
    煜凱則各以1,500萬元、8,416萬元出售門牌號碼嘉義市○○街
    000號之5層樓建物及其坐落基地（即嘉義市○○段○○段0○00地
    號土地）。又捷祺公司另聘任伊為祥太醫院院長，聘用期間
    自100年1月1日起至101年6月30日止，實際任職至101年7月1
    9日止。因伊就祥太醫院2樓之洗腎醫療業務，並未出售予捷
    祺公司，衛生福利部中央健康保險署（即改制前行政院衛生
    署中央健康保險局，下均稱健保署）撥入臺灣中小企業銀行
    ○○分行（下稱臺企銀○○分行）戶名：祥太醫院王福源（帳號
    ：00000000000及00000000000）帳戶（下稱系爭祥太醫院帳
    戶）中，關於101年1月份至同年7月份之2樓洗腎門診健保費
    用給付款（下稱2樓洗腎門診健保款），扣除伊應負擔之費
    用後為1,139萬5,425元。另祥太醫院3樓雖歸捷祺公司經營
    ，惟住院病患之洗腎工作係由伊實施，兩造於101年7月7日
    簽訂協議書（下稱系爭補充協議書），約定由捷祺公司給付
    3樓住診洗腎之健保費用給付款（下稱3樓住診洗腎健保款）
    ，伊則同意補貼清潔費用。健保署給付自100年1月起至同年
    101年6月止之3樓住診洗腎健保款合計383萬5,136元，因捷
    祺公司逾期並未與伊結算，視為放棄補貼清潔費用之請求。
    綜上，捷祺公司應給付伊1,523萬561元（2樓洗腎門診健保
    款1,139萬5,425元、3樓住診洗腎健保款383萬5,136元）等
    情。爰依系爭協議書及系爭補充協議書之法律關係，求為命
    捷祺公司於王福源會同向臺企銀○○分行共同用印領取系爭祥
    太醫院帳戶款項後，給付1,523萬561元之判決（原審就王福
    源之上開請求，為其一部勝訴、一部敗訴之判決〔即判准1,2
    54萬8,418元部分之請求，而駁回268萬2,143元部分之請求〕
    ，王福源就其敗訴部分提起上訴，另捷祺公司就原審判命其
    給付超過959萬4,656元敗訴部分提起附帶上訴；未繫屬本院
    部分，不予贅述）。並上訴聲明：㈠原判決關於駁回後開第2
    項及該部分假執行之聲請暨訴訟費用負擔之裁判均廢棄。㈡
    上開廢棄部分，捷祺公司應於王福源會同向臺企銀○○分行共
    同用印領取系爭祥太醫院帳戶內款項後，再給付王福源268
    萬2,143元。㈢願供擔保，請准宣告假執行。另附帶上訴答辯
    聲明：附帶上訴駁回。 
二、被上訴人即附帶上訴人捷祺公司則以：王福源依100年1月3
    日簽訂之承諾書（下稱系爭承諾書），應負擔2樓洗腎室營
    運費用，是就2樓洗腎門診健保款部分，經扣除兩造會算101
    年1月至同年7月應收費用並確認其應負擔營運費用573萬4,6
    07元後，其僅得分受871萬3,282元。另就3樓住診洗腎健保
    款部分，經扣除其應補貼清潔費用295萬3,762元後，其僅得
    分受88萬1,374元等語，資為抗辯。並答辯聲明：上訴駁回
    。另附帶上訴聲明：㈠原判決主文第2項關於命捷祺公司給付
    超過959萬4,656元及該假執行之宣告，暨該訴訟費用部分之
    裁判均廢棄。㈡上開廢棄部分，王福源在第一審之訴及其假
    執行之聲請均駁回。
貳、反訴部分：
一、反訴原告捷祺公司主張：健保署自101年8月29日起，仍有祥
    太醫院醫室類別分別為門診洗腎、門診西醫及住診西醫之健
    保款匯入系爭祥太醫院帳戶，至105年1月11日結存金額為2,
    117萬8,828元，其中1,158萬4,172元應歸伊取得。伊前已以
    存證信函通知王福源配合領取，惟王福源置之不理，伊再於
    104年12月4日以書狀通知王福源於收到書狀5日內配合領款
    ，惟王福源仍未置理等情。爰依系爭協議書及系爭承諾書之
    法律關係，求為命王福源應與捷祺公司會同向臺企銀○○分行
    共同用印領取系爭祥太醫院帳戶內款項後，給付捷祺公司1,
    158萬4,172元，及自104年12月10日起至清償日止，按年息
    百分之5計算之利息，並願供擔保請准為假執行之宣告。
二、反訴被告王福源則以：捷祺公司並無該部分請求權等語，資
    為抗辯。並答辯聲明：㈠反訴駁回。㈡如受不利判決，願供擔
    保，請准宣告免為假執行。
叁、兩造不爭執事項：
一、本訴部分：
  ㈠兩造於99年12月31日簽訂系爭協議書，內容如原審卷㈠第6至1
    4頁所示。
  ㈡兩造於101年7月7日簽立系爭補充協議書，約定：立書人王福
    源（下稱甲方）捷祺公司負責人（下稱乙方），甲乙雙方就
    99年12月31日所訂立「買賣協議書」訂立補充條款：一、就
    100年1月1日起至101年6月30日止，有關祥太醫院2樓門診洗
    腎之健保給付，乙方向嘉義市衛生局負責人變更登記及乙方
    向健保署完成簽約後，乙方應於7日內給付甲方。但就3樓住
    診洗腎之健保給付（如附件所示之金額，但如有錯誤，依健
    保署之資料為準)，3樓住診洗腎之健保費用，甲方同意補貼
    乙方清潔費用，雙方就清潔費再行結算後，乙方應於結算後
    7日內給付甲方，乙方應於辦妥祥太負責人變更登記及乙方
    向健保署完成簽約後之20日內與甲方進行結算，否則視為放
    棄補貼清潔費用之請求，乙方並應於屆滿20日之翌日付款予
    甲方。二、甲方應於101年7月9日向嘉義市政府衛生局撤回
    阻止辦理祥太醫院院長更換登記之聲明書，俾讓乙方順利辦
    妥祥太醫院之院長更換登記。三、有關買賣協議書中之尾款
    抵押設定及交接時間之藥品費用，雙方另行協議，雙方應於
    立書日起一個月內進行協議。四、在合法情況下，乙方應於
    立書日起三個月內配合甲方向政府單位領回甲方舊制內以祥
    太醫院名義所提撥之勞退基金。
  ㈢關於100年間王福源之薪資及2樓洗腎門診健保收入及應分擔
    之2樓洗腎門診營業費用，兩造已會算結清並匯款完畢。
  ㈣王福源擔任祥太醫院院長及醫師職務至101年7月19日止，捷
    祺公司於101年7月19日聘用訴外人蕭基源擔任祥太醫院院長
    。
  ㈤王福源於101年9月6日寄發嘉義中山路郵局第505號存證信函
    予蕭來春及臺企銀○○分行，並出具101年9月5日聲明書予臺
    企銀○○分行表示放棄網路自動轉帳。
  ㈥祥太醫院101年1月起至101年7月止，2樓洗腎門診健保給付款
    為1,444萬7,889元。
  ㈦祥太醫院100年1月1日起至101年7月31日止住院中洗腎之健保
    給付款為450萬3,013元（並未扣除住診醫療費用核定總表核
    檢率點數），其中以王福源申報之健保費用共26件，經點值
    結算後實際給付金額為54萬3,309元。經扣除核檢率點數後
    實際支付祥太醫院100年1月至101年6月住診洗腎健保給付款
    為383萬5,136元，支付祥太醫院101年7月住院中洗腎健保給
    付款為19萬9,677元。
  ㈧王福源於100年1月3日簽立系爭承諾書之內容如本院卷㈠第109
    頁所示，記載：「本人：王福源院長自100年1月1日至107年
    12月31日止有關祥太醫院出租二樓部分於佳特透析服務公司
    臺灣分公司（下稱佳特公司）營運期間承諾擔保下列事項：
    1.租金每月新臺幣20萬元。…6.應配置相關人員及設備，且
    依規定向主管機關辦理執業登錄並負擔其所需費用及服務標
    準。…8.就洗腎室所衍生之費用，例如：水、電、冷氣、電
    梯、污水、廢棄物、修繕、保養費及住院病患洗腎服務費…
    等，應須收取合理費用或另外分錶自行負擔繳納。…。」等
    語。
  ㈨本院於106年7月20日以105年度上字第283號判決「確認王福
    源對捷祺公司所有門牌號碼嘉義市○○街000號、嘉義市○○街0
    00號祥太醫院二樓洗腎中心於民國107年12月31日前之經營
    權法律關係不存在」，王福源不服，提起上訴，經最高法院
    於108年11月7日以108年度台上字第1727號判決駁回其上訴
    而確定在案。
  ㈩健保署104年5月11日健保南字第1045006619號函（下稱健保
    署104年5月11日函）略以：101年辦理血液透析業務設置相
    關規定，每15張血液透析床應有醫師1人以上，其中應有二
    分之一以上具腎臟專科資格，其他在場照護醫師指具醫師資
    格者。原祥太醫院（機構代碼：0000000000）100年1月1日
    至101年7月19日止開設血液透析床22床（須2名醫師：其中1
    名應具腎臟專科醫師，另1名應具醫師資格），該院由腎臟
    專科醫師王福源負責該項業務，依據血液透析業務設置相關
    規定，另1位在場照護醫師只須具醫師資格即可等語。
  王福源與佳特公司於101年8月13日之會議結論，略以：佳特
    公司與王福源雙方合意將祥太醫院透析中心遷出，並終止原
    所簽立之合作協議，截至101年7月18日止，佳特公司與王福
    源依合作契約及各百分之五十損益負擔原則，101年7月19日
    後至佳特公司遷出時止，王福源同意全額負擔補償該段期間
    透析中心所發生之成本及費用，王福源並同意協助病患移至
    佳特公司指定及建議之院所，並保證絕不為任何行為使病患
    留於祥太醫院或其他非屬佳特公司建議之院所治療等語。
  王福源曾於101年10月6日出具聲明書，聲明「一、茲聲明王
    福源為祥太醫院二樓洗腎室業務之實際經營權人，本人王福
    源願無條件拋棄本人之經營權，自即日起祥太醫院二樓洗腎
    室之所有業務皆與本人王福源無涉。二、上開聲明內容，係
    為了促成祥太醫院二樓洗腎室之經營業務得順利與第三人達
    成簽約目的，讓第三人放心與捷祺醫療儀器有限公司簽約，
    若第三人在本立書日起15天內無法與捷祺醫療儀器有限公司
    完成簽約，本聲明書自始無效」等語。
  捷祺公司於102年1月7日寄發嘉義站前郵局存證號碼000003號
    存證信函予王福源等人，略以：目前洗腎室為祥太醫院自行
    營運，自102年1月1日起洗腎室經營與王福源等人無涉。直
    到101年12月底王福源醫師表明放棄2樓洗腎室經營權之前，
    2樓洗腎室因經營所生收入與支出之短差費用，應由王福源
    醫師依原合約承諾之效力負責等語；王福源有收受該存證信
    函。
  捷祺公司自100年1月1日起接續經營後，接獲健保署多份函文
    ，以王福源於97至98年間虛報醫療費用，處以扣減未依病歷
    記載提供醫事服務部分醫療費用10倍金額暨停止特約內科門
    診醫療業務三個月（101年9月1日至101年11月30日），停約
    期間不支付醫事服務費，而遭停止特約內科門診含血液透析
    （即洗腎）門診業務。
  原祥太醫院（機構代碼0000000000、負責醫師王福源）於101
    年7月19日歇業，另以祥太醫院（機構代碼0000000000、負
    責醫師蕭基源）申請新特約，因王福源執登延至101年7月25
    日遷出，致新特約祥太醫院因容留受違約處分尚未完成執行
    之醫師王福源，於101年7月19日至101年7月25日不予特約，
    而自101年7月26日起核准特約，捷祺公司於新特約核准後，
    重新申請開設血液透析床，迄至101年8月16日經健保署核定
    給付血液透析床22床。祥太醫院2樓洗腎中心目前由捷祺公
    司經營中。
  101年8月至同年10月間，原登錄在祥太醫院受僱於王福源之
    護理師即訴外人吳敏如、許雅閑、侯曉婷、曾琬婷、施宥廷
    等5人異動改登錄於陽明醫院執業。且因陽明醫院另外有和
    佳特公司合作經營洗腎中心，王福源及佳特公司於101年8月
    13日開會協議「王福源院長同意協助病患移至佳特公司指定
    及建議之院所，並保證絕不為任何行為使病患（住院、安養
    及呼吸治療病患除外）留於祥太醫院或其他非屬佳特公司建
    議之院所治療」。
  本院105年度上字第283號民事確定判決理由中認定：「上開
    聲明書（即本件兩造不爭執事項所載聲明書）所示拋棄經
    營權之語，僅是將王福源本無意繼續擁有系爭經營權意思載
    諸書面，以供捷祺公司得順利與第三人完成簽約之用，所為
    附帶15日內未完成簽約聲明書失效之條件，無非避免捷祺公
    司持作其他用途而已，不能因此即謂王福源於101年10月6日
    前無意拋棄經營權，或其後因上訴人未與第三人完成簽約，
    即謂王福源回復有系爭經營權。」。
  捷祺公司於101年10月29日發送簡訊詢問王福源：「已通知楊
    律師，楊律師要我約您月底前商談王醫師在健保監（10/31
    ）到期後，是否11/1執登」，王福源回稱：「好幾家醫院和
    王福源接洽」。捷祺公司於翌日即同年10月30日發送簡訊詢
    問：「王醫師明天健保監就結束了，您說要回來學習洗腎室
    ，是11/1嗎？我請主任開在職證明，好讓王醫師周四一早可
    以職登。」，王福源回稱：「如果要回醫院的話，是和新院
    長簽約呢？還是和捷祺簽約？」。
  王福源於停權期滿後，先於101年12月14日至105年1月1日執
    登在衛生福利部嘉義醫院，後自105年1月11日起執登在正安
    診所。
二、反訴部分：
  ㈠臺企銀○○分行系爭祥太醫院帳戶，至105年1月11日止之結存
    金額為21,178,828元。
  ㈡捷祺公司於104年12月4日以民事陳報暨答辯狀通知王福源於
    收到書狀5日內配合領款，經王福源於104年12月4日收受該
    書狀繕本。
肆、兩造爭執事項：　　
一、本訴部分：
  ㈠101年1月至同年7月洗腎門診健保給付，王福源得請求2樓洗
    腎門診健保款為若干?
  ㈡100年1月至101年6月之3樓住診洗腎健保款383萬5,136元，捷
    祺公司主張應扣除清潔費用295萬3,762元，給付王福源88萬
    1,374元，是否有理由?
二、反訴部分：捷祺公司請求王福源應於捷祺公司會同向臺企銀
    行○○分行共同用印領取系爭祥太醫院帳戶內款項後，給付捷
    祺公司1,158萬4,172元，及自104年12月10日起至清償日止
    ，按年息百分之5計算之利息，是否有理由？
伍、本院之判斷：
一、本訴部分：
  ㈠101年1月至同年7月洗腎門診健保給付，王福源得請求2樓洗
    腎門診健保款為若干?
　⒈王福源主張自101年1月至同年7月止，2樓洗腎門診健保給付
    款為1,444萬7,889元，此部分扣除伊應分擔之營運成本後，
    捷祺公司應給付伊1,139萬5,425元等情；惟經捷祺公司抗辯
    ：王福源應分擔之營運成本為573萬4,607元，故伊僅需給付
    871萬3,282元等語。經查：
  ⑴依系爭協議書第6條㈠第4款及系爭承諾書之約定，王福源與佳
    特公司之醫療合作洗腎業務，因併入祥太醫院帳戶，該祥太
    醫院2樓洗腎門診健保給付款項，應分配由王福源取得，惟
    王福源應分擔營運成本費用（見原審卷㈠第11頁、兩造不爭
    執事項㈧）。捷祺公司抗辯：依兩造核帳確認之101年1月至
    同年7月應收費用明細，王福源應分擔之營運成本為573萬4,
    607元等語，已據提出101年1月至同年7月之應收費用明細為
    證（見原審卷㈠第244至250頁），且參諸前開應收費用明細
    表上，均有兩造不爭執之王福源僱用職員林麗玉與捷祺公司
    僱用職員楊祝美之簽名，自非捷祺公司單方確認之文書。
　⑵王福源雖主張林麗玉僅係一般職員，伊未授權林麗玉對帳與
    會算，林麗玉雖有將前開明細表拿給伊看，但伊認為內容不
    實而未同意等語，並舉證人林麗玉於原審到庭證稱：其僅代
    收這些單子，未與楊祝美核帳等語（見原審卷㈡第168頁）。
    然查：
　　①祥太醫院2樓洗腎業務經營，據以向健保署申請醫療費用之
      醫事類別為「門診洗腎」，100年1月至同年5月，健保署
      支付之健保給付款，係匯款至祥太醫院王福源設於華南銀
      行帳戶（帳號：00000000000-0），由王福源僱用之總務
      人員林麗玉製作「應支付費用往來明細」，兩造會帳後，
      由王福源方面匯款給捷祺公司。嗣於100年5月間，兩造同
      意在臺企銀○○分行開設系爭祥太醫院帳戶作為健保給付款
      專戶，由捷祺公司、王福源各保有「祥太醫院」、「王福
      源」大小印鑑章，100年6月至同年8月之健保給付款，由
      接手之總務人員楊祝美，製作「應支付費用往來明細」（
      100年8月改列抬頭為「應收費用明細」，兩者格式相同，
      以下統稱應收費用明細），雙方拆帳後，分別匯款至捷祺
      公司帳戶及王福源控制之前述華南銀行祥太醫院王福源帳
      戶。又於100年8月4日，上述銀行人員並至祥太醫院協助
      王福源（當時仍為醫院院長）辦理網路銀行，服務項目含
      查詢及轉帳，約定轉出帳號即系爭祥太醫院帳戶（健保款
      專戶），轉入帳號則有2組，其中1組為捷祺公司帳戶，網
      路銀行帳戶密碼單則交予王福源，蓋用原留存之2顆印鑑
      章後簽收，王福源則將密碼單交予捷祺公司法定代理人蕭
      來春，100年9月至同年12月之健保給付款，亦由楊祝美製
      作應收費用明細，拆帳後，蕭來春將捷祺公司應得部分轉
      匯至捷祺公司帳戶，王福源於此時段應得部分，楊祝美於
      101年1月16日、17日，分別匯至前述華南銀行祥太醫院王
      福源帳戶等情，已據證人林麗玉、楊祝美於原審到庭證述
      甚詳（見原審卷㈡第164至175頁），並有100年5月王福源
      與捷祺公司簽立之同意書（關於變更健保專戶部分見原審
      卷㈠第169、214頁）、臺企銀○○分行102年7月16日102嘉義
      字第016-1號函所附帳號00000000000號申請一般網路銀行
      服務之辦理過程相關資料（見原審卷㈡第155至157頁）、
      林麗玉、楊祝美製作之100年1月至同年12月之應收費用明
      細、各該月份健保局醫療費用付款通知書、存入捷祺帳戶
      之存款憑條、匯款至華南銀行祥太醫院王福源帳戶之匯款
      申請書及臺企銀○○分行102年4月12日102嘉義字第006-1號
      函檢送之前述健保專戶「台幣活期性存款明細」（見原審
      卷㈠第229至241、259至260頁、卷㈡第9至23頁，本院前審
      卷㈡第227至301頁）在卷足憑，堪以認定。
    ②次查，100年1月至同年5月間健保給付款及祥太醫院相關營
      運費用，係由證人林麗玉根據相關憑證製作應支付費用往
      來明細，之後交給王福源及捷祺公司老闆看，再據以匯款
      給捷祺公司，因林麗玉於祥太醫院任職至同年6月30日，
      之後受僱於王福源之基金會擔任總務，嗣於同年8月，林
      麗玉又回到祥太醫院擔任王福源個人助理，兼管2樓洗腎
      業務之會計工作等節，已據證人林麗玉於原審及本院105
      年度上訴字第117號刑事案件（下稱另案刑事案件）二審
      審理時到庭證述明確（見原審卷㈡第165、166頁、本院前
      審卷㈡第379至390頁）；另證人楊祝美於原審亦證稱其於1
      00年6月20日至祥太醫院任職，與林麗玉辦理交接，承接
      林麗玉工作內容，林麗玉教其如何製作應支付費用明細表
      、哪些項目應該製作於應收明細表內等語（見原審卷㈡第1
      70頁）。則以證人楊祝美於交接工作後，立刻可以勝任記
      帳職務，並就100年6月以後之帳款，使王福源與捷祺公司
      得以順利會帳及拆帳，特別是100年6月至同年8月之拆帳
      款項，係自雙方同意另設之系爭祥太醫院帳戶（健保專戶
      ），分別匯至王福源之華南銀行帳戶及捷祺公司帳戶，且
      須王福源確認同意後蓋用其保管之健保專戶印鑑章（其中
      一顆）始可能匯款等情觀之，足認證人林麗玉對於王福源
      與捷祺公司間關於健保給付款及相關費用之記帳、會帳、
      拆帳等事務甚為熟稔，且深獲王福源之信賴，而處理相關
      事務。
    ③又證人楊祝美於原審及另案刑事案件二審審理時證稱：林
      麗玉於100年7、8月休息，王福源及魏麗嫥（王福源之妻
      ）通知楊祝美，100年9月1日林麗玉會來上班，叫楊祝美
      以後就跟她核帳即可，之後均由楊祝美與林麗玉核帳確認
      ，林麗玉會拿憑證來核帳，有時憑證她會拿走，楊祝美會
      在明細上註記，核完帳林麗玉會在楊祝美的筆記本（資料
      ）或製作的明細上簽名，林麗玉在明細上簽名代表雙方核
      完帳後確認沒問題，然後一式兩份，雙方各拿1份，林麗
      玉簽名不是代收這些資料而已；其中100年9月應收費用明
      細細項是林麗玉逐筆打勾的，代表OK的，林麗玉若有意見
      ，老闆說指示核對後用電腦更改，林麗玉核對無誤後，兩
      方簽名；9月份之後沒有打勾是因林麗玉沒有每個月都這
      樣，但都有核帳，都有說這個要算、這個不要算，每個細
      目都有單據讓林麗玉帶回去；其筆記本上記載100年全部
      結清，代表100年的憑證全部結清；101年8月應支付費用
      往來明細，係因101年8月2樓洗腎室仍在營運，有病患出
      入，還是要作帳，健保署給付款收入還是會有，只是被健
      保署凍結，故仍應作帳出來給王福源，等撥款下來再抵扣
      拆帳。我與林麗玉是核帳，因為她都會拿憑證來跟我核，
      確認無誤，這些一項、一項都有相關的文件作依據，這些
      核完帳就確認是這個金額沒錯等語（見原審卷㈡第170至17
      5頁、本院前審卷㈡第396至407頁）。
　  ④而證人楊祝美所證上情，勾稽100年9月、11月、12月、101
      年1月至同年7月之應收費用明細，其上均有蕭來春（或楊
      祝美）及林麗玉之簽名（林麗玉簽名後均加寫日期），其
      中100年9月份細項內大部分均有打勾字跡，101年1月至同
      年7月應收費用明細內幾個細項備註均註記「憑證林麗玉
      取走」；及楊祝美筆記本（見原審卷㈡第212頁正反面），
      其中1頁楊祝美手寫「憑證共給付」（後寫款項數額），
      「尚欠憑證」，「8月」「尚欠憑證」，林麗玉於後方空
      白處簽名（後寫日期12/7），「12/19憑證」（後寫款項
      數額），林麗玉於憑證與所得計算後之數額旁簽名（後寫
      日期12/20）；其中1頁手寫「憑證」（後寫款項數額）、
      「尚欠公司憑證」（後寫款項數額）、及計算9月至12月
      份代收代付數額，以下手寫101年1月發票款項，計算結果
      為0，其下手寫「100年度全數完結」，楊祝美、林麗玉均
      於下方空白處簽名（後寫日期101.1.13）等情，可認證人
      楊祝美證稱其與林麗玉係每月核帳，林麗玉拿出憑證或核
      帳後取走憑證核帳等情，確屬有據，林麗玉並非僅係代收
      101年1月至同年7月費用明細，而係持憑證與楊祝美核對
      帳目、金額。
    ⑤再者，王福源曾出具承諾書，約定健保款請領方式於健保
      署撥款後10日內提供稅法規定憑證扣除應納費用轉匯指定
      帳戶（見本院前審卷㈠第299頁），且於另案刑事案件一審
      時以證人身分到庭證稱其應提供洗腎耗材、人工腎臟、洗
      腎液、打針所需耗材等稅法所規定之憑證予捷祺公司等語
      （見本院前審卷㈠第316頁），而其所述與前開楊祝美證詞
      、筆記本所載等事證相合，顯見王福源至少就100年9月至
      同年12月之帳款，係透過林麗玉得知核帳拆帳之情形，並
      請林麗玉於101年1月13日提出該幾個月份之憑證予楊祝美
      核對無誤後，捷祺公司再匯款予王福源。又參之王福源之
      配偶魏麗嫥亦曾於101年9月26日發簡訊自承「我們已清楚
      的部份1-5月款項，有誠意的話也可以先匯給我們，否則
      開幾次也沒有用，拖延而已」等語（見原審卷㈡第191頁）
      ，亦可見兩造於101年間確有對帳及會算之情形。是以證
      人楊祝美前揭證稱於101年1月至同年7月，王福源均派其
      助理林麗玉每月與伊對帳、會帳、核帳，並由林麗玉提出
      或拿走王福源之憑證等語，信而有徵，要屬可信。
    ⑥況依證人即時任佳特公司總經理楊秀權於另案刑事案件偵
      查中證述：林麗玉是王福源之會計，林麗玉與佳特公司會
      計對帳後，林麗玉再把帳目給王福源確認簽名後分配盈餘
      等語（見本院前審卷㈡第183頁），可認林麗玉回任王福源
      之助理，仍擔任為王福源記帳、對帳之工作，林麗玉既負
      責與佳特公司對帳，怎可能不與捷祺公司對帳？因此，證
      人林麗玉於原審及另案刑事案件二審時證稱：其僅單純取
      走應收費用明細交予王福源，未拿走其他細項單據，僅給
      憑證但不知道給誰或給什麼憑證，也不知道拿走什麼憑證
      ，不知道帳款，故沒與楊祝美對帳，忘記有無於明細各細
      項打勾，都是雙方老闆對帳，其不知情云云，要難遽信。
　　⑦是以，綜合上開調查證據之結果，王福源主張其未授權林
      麗玉與捷祺公司對帳云云，為不足採。而捷祺公司抗辯其
      提出之101年1月至同年7月應收費用明細，已經兩造受僱
      職員核帳確認無誤等語，應可採信。
　⑶王福源雖又主張捷祺公司作帳方式可議，100年王福源應分擔
    營運費用金額，與101年1月至同年7月相差甚多，前開應收
    費用明細所載多有灌水，如會計師費用、消防申報、環境消
    毒、廢水申報、廢棄物執照、公共費用、電腦保養費、會費
    -醫師公會、醫療責任險費用、公共責任險費用、電器維護
    費、有線電視、醫師費用、護理費-松柏重大費用、門診醫
    療費用、應付貨款-裕利、電話費、停車費等，顯有灌水嫌
    疑，故其中268萬2,413元不應由其分擔等語（見本院卷㈡第1
    77至182頁）。惟查：
　　①捷祺公司就王福源之質疑，辯稱：因兩造當時就費用分擔
      有區分大表、小表，於101年以後兩個表的作帳方式有挪
      動，因此金額有所變動，且前開費用之拆帳金額，係延續
      100年之拆帳方式等語，並提出由證人林麗玉簽收之裕利
      股份有限公司之發貨單為證（見本院前審卷㈠第427至429
      、435至437、441至442、445至447、451至453、457至459
      、463至467頁），核與101年1月至同年7月應收費用明細
      所載之「應付貨款-裕利」金額（見原審卷㈠第244至250頁
      ）相符，顯非無據。又捷祺公司前開所謂大表、小表之作
      帳方式，雖屬複雜而不易理解，然稽之證人林麗玉既從10
      0年間起，即均與證人楊祝美以此方式進行對帳，迄至101
      年1月至同年7月止，證人林麗玉仍均於應收費用明細表上
      簽名確認，足認此一作帳方式為兩造所肯認，且其內容亦
      經兩造僱用職員林麗玉、楊祝美核帳無誤，自足作為兩造
      間有關2樓洗腎室業務營運成本費用權利義務關係之依據
      。且徵諸王福源於原審審理中亦自承：依100年7月同意書
      第2點租金之約定，祥太醫院2樓洗腎室每月所得租金20萬
      元，兩造同意100年12月31日前歸屬王福源所有，101年1
      月1日起歸屬捷祺公司所有等語（見原審卷㈠第166頁、卷㈣
      第130頁），亦可見101年以後有關祥太醫院2樓洗腎室每
      月租金20萬元收入既改為捷祺公司所有，帳務分擔方式及
      金額當然亦隨之而有重大變化。是故，王福源爭執從100
      年至101年其應分擔營運費用大幅增加，即知有灌水嫌疑
      云云，難認可採。
　  ②王福源雖又質疑前開費用應收明細表列舉每月醫師費用5萬
      元，係屬虛立名目云云；然查，依健保署104年5月11日函
      復內容，可知101年辦理血液透析業務設置相關規定，每1
      5張血液透析床應有醫師1人以上，其中應有二分之一以上
      具腎臟專科資格，其他在場照護醫師指具有醫師資格者，
      而祥太醫院（機構代碼：0000000000）100年1月1日至101
      年7月19日止開設血液透析床22床（須2名醫師：其中1名
      應具腎臟專科醫師，另1名應具醫師資格），該院由腎臟
      專科醫師王福源負責該項業務，依據血液透析業務設置相
      關規定，另1位在場照護醫師指須具醫師資格者即可（見
      兩造不爭執事項㈩）。準此而言，王福源於祥太醫院經營
      之洗腎業務既有22床，依法自須有另一名醫師在場照護，
      且100年9月至同年12月應收費用明細（見原審卷㈠第238至
      241頁），亦均有記載5萬元之醫師費用，王福源於當時並
      無異議且已結清（見兩造不爭執事項㈢），可見王福源前
      開質疑，為不可採。
　⑷王福源雖再主張其僅任職到101年7月19日，但兩造對帳結果
    卻到101年8月，顯然該應收費用明細內容不實云云。然查：
　　①王福源固於101年7月19日辭卸祥太醫院院長一職，然依王
      福源與佳特公司於101年8月13日達成之會議結論，約定雙
      方合意將祥太醫院透析中心遷出，並終止原所簽立之合作
      協議，截至101年7月18日止，佳特公司與王福源依合作契
      約及各百分之50損益負擔原則，101年7月19日至佳特公司
      遷出時止，王福源同意全額負擔補償該段期間透析中心所
      發生之成本及費用，該段期間王福源得向祥太醫院請求之
      健保給付，由王福源自行請求及收取；王福源同意協助病
      患移至佳特公司指定及建議之院所，並保證絕不為任何行
      為使病患留於祥太醫院或其他非屬佳特台灣分公司建議之
      院所治療；2樓Toray洗腎機1台、3樓Nikkiso洗腎機2台及
      3樓RO設備、所有病床，由王福源補償31萬元予佳特公司
      ；另佳特公司如因故無法於101年8月19日將置於2樓之Nik
      kiso洗腎機18台搬遷時，王福源應以81萬2,846元全數補
      償佳特公司（見本院卷㈡第135至137頁）；並參之證人楊
      秀權於另案刑事案件偵查中亦證稱：根據合約，佳特公司
      與王福源洗腎業務合作範圍是所有的洗腎業務，雙方合作
      期間自98年1月1日至101年8月間，合作終止後，3樓RO設
      備1台、洗腎機3台以31萬元出售給王福源。佳特公司有提
      供3樓RO設備1台、洗腎機3台及2樓洗腎機約28台，其他輔
      助性設備是佳特公司與王福源出資購買等語（見本院前審
      卷㈡第182頁），可認王福源與佳特公司雖合意以101年7月
      18日作為雙方合作關係之損益結算時點，然於101年7月19
      日至佳特公司遷出時之相當期間，王福源對於2樓洗腎室
      業務仍得依前揭約定為經營，僅係應全額負擔補償該段期
      間2樓洗腎室所發生之成本及費用。
　　②再者，依證人楊祝美於另案刑事案件二審審理中證稱：101
      年8月2樓洗腎室仍然在營運，因為還有病患出入，健保署
      8月份收入還有2樓洗腎室，是要給王福源的，所以還是要
      作帳出來等語（見本院前審卷㈡第401至403頁）；證人方
      景霖於另案民事案件（本院106年度上字第165號）審理時
      證述：王福源係於101年8月31日離開醫院等語（見本院卷
      ㈠第253頁）；對照兩造受僱職員林麗玉、楊祝美於101年9
      月10日核帳完畢之101年8月應收費用明細（見原審卷㈠第2
      51頁），足認王福源於101年8月份仍在祥太醫院2樓洗腎
      室經營洗腎業務，方會有兩造僱用職員林麗玉、楊祝美仍
      共同核對101年8月應收費用明細之情形。又兩造於多起涉
      訟民事事件（本院105年度上字第283號、106年度上字第1
      65號〔見本院卷㈡第107至133頁〕及本件訴訟），就王福源
      對祥太醫院2樓洗腎室有無經營權及期間為何之爭執，雖
      分別為相異之主張，並提出各種不同之時間點，然此應屬
      兩造於具體個案之攻擊防禦方法，尚難以此推翻王福源於
      101年8月份仍在祥太醫院2樓洗腎室經營洗腎業務之認定
      。
　　③又王福源於健保停權期滿（停權期間：101年9月1日至101
      年11月30日）後，並未回祥太醫院執業登錄，捷祺公司為
      釐清2樓洗腎室之經營權，提起另案確認訴訟，並經本院1
      05年度上字第283號民事確定判決理由中認定：「上開聲
      明書（即本件兩造不爭執事項所載聲明書）所示拋棄經
      營權之語，僅是將王福源本無意繼續擁有系爭經營權意思
      載諸書面，以供捷祺公司得順利與第三人完成簽約之用，
      所為附帶15日內未完成簽約聲明書失效之條件，無非避免
      捷祺公司持作其他用途而已，不能因此即謂王福源於101
      年10月6日前無意拋棄經營權，或其後因上訴人未與第三
      人完成簽約，即謂王福源回復有系爭經營權。」（見兩造
      不爭執事項、），足徵王福源雖曾於101年10月6日出具
      無條件拋棄經營權之聲明書，然該聲明書僅係供捷祺公司
      得順利與第三人完成簽約之用，尚不足依此認定王福源係
      自101年10月6日始未經營祥太醫院2樓洗腎室業務。
　　④是綜上情以觀，王福源應自101年9月1日起始未經營祥太醫
      院2樓洗腎室業務。因之，王福源主張伊於101年7月19日
      辭卸祥太醫院院長一職，且與佳特公司以101年7月19日為
      權利義務結算時點，伊於101年7月19日已無經營權，無需
      再負擔費用，101年8月份不該有對帳紀錄，故其內容不實
      云云，即非可採。
　⑸另捷祺公司辯稱：王福源之院長職務雖僅任職至101年7月19
    日，惟王福源依系爭承諾書之約定，負責將祥太醫院2樓洗
    腎室營運至107年12月31日，故應自祥太醫院2樓洗腎門診健
    保給付中扣除營運成本，不因其拋棄經營權而免責等語。然
    查，王福源依系爭承諾書之約定（見兩造不爭執事項㈧），
    係承諾應自100年1月1日至107年12月31日止有關祥太醫院出
    租2樓部分於佳特公司營運期間，負擔祥太醫院2樓洗腎室之
    營運成本，而其承諾事項固與其是否擔任祥太醫院院長乙職
    無關。惟觀諸其承諾事項，已載明係以100年1月1日至107年
    12月31日期間且祥太醫院出租2樓部分於佳特公司營運期間
    為前提要件，自然缺一不可。而依上所述，佳特公司已於10
    1年8月間與王福源終止合作關係，捷祺公司亦自承佳特公司
    已於101年8月底遷出祥太醫院等語（見本院卷㈠第228頁），
    且王福源自101年9月1日起亦無再經營祥太醫院2樓洗腎室業
    務，揆諸系爭承諾書之約定，難認王福源於101年9月1日至1
    07年12月31日期間，仍依約負有負擔2樓洗腎室所衍生相關
    營運費用之義務。
　⑹至於王福源主張兩造簽立系爭協議書中經營權部分及系爭承
    諾書約定負擔成本，皆以王福源與佳特公司合作為前提，而
    王福源與佳特公司於101年8月13日會議終止合作，可認王福
    源於101年8月13日起已無祥太醫院經營權，無須依系爭承諾
    書負擔成本云云，核與王福源與佳特公司終止合作關係後，
    雙方合意預留相當期間供佳特公司遷出，而王福源於此段期
    間仍繼續於祥太醫院2樓洗腎室經營洗腎業務至101年8月31
    日止之情不合，且參之兩造職員林麗玉、楊祝美亦已於101
    年9月10日就101年8月應收費用明細會同核帳完畢，自不因
    王福源與佳特公司於101年8月13日終止合作關係，而遽認王
    福源自101年8月13日起即無依約負擔祥太醫院2樓洗腎室營
    運成本之義務。
  ⑺綜上所述，捷祺公司提出101年1月至同年7月之應收費用明細
    上所載計算方式及內容，確係兩造授權其受僱職員會算核帳
    完畢之資料，則捷祺公司以之作為計算王福源依約應負擔之
    營運成本，要屬有據。其次，王福源經營祥太醫院2樓洗腎
    室業務至101年8月31日止，已如前述，而依上開101年1月至
    同年7月之應收費用明細，可知有部分細項係預先繳納101年
    全年或半年之費用，考量上開預繳費用於繳納時，兩造並未
    能預見王福源經營2樓洗腎室業務至101年8月31日為止，是
    該101年1月至同年7月之應收費用明細有關預收費用部分，
    應計至101年8月31日為止，始為公允。因之，王福源主張其
    僅於祥太醫院執業至101年7月19日，然會計師費用、有線電
    視費用要求其負擔1年，顯不合理等語，或捷祺公司抗辯王
    福源應負擔101年全年費用等語，均非全然可採。是依上開1
    01年1月至同年7月之應收費用明細，其金額合計為573萬4,6
    07元（計算式：758,237元＋692,573元＋743,887元＋730,983
    元＋836,880元＋941,008元＋1,031,039元＝5,734,607元），而
    其中101年3至5月及同年7月之應收費用，並無預收超過101
    年8月31日之費用，惟其中101年1、2、6月部分細項則有預
    收超過101年8月31日之費用部分，故應如後所述按比例扣除
    非屬王福源經營2樓洗腎室業務4個月期間（即101年9月1日
    至同年12月31日）之營運成本費用：
  　①依照101年1月應收費用明細所載內容（見原審卷㈠第244頁
      ），其中項次10之101年全年會計師費用為9萬7,500元，
      項次20之101年全年醫療責任險費用為5萬2,000元，項次2
      2之101年全年公共責任險費用為1,500元，項次23之101年
      全年常年會費-護理師、護士公會費用為7,000元，項次24
      之101年全年電氣維護費用為4,000元，項次26之101年全
      年會費-感染管制學會費用為400元，合計為16萬2,400元
      （計算式：97,500元＋52,000元＋1,500元＋7,000元＋4,000
      元＋400元＝162,400元），應按比例扣除非王福源經營2樓
      洗腎室業務4個月期間（即101年9月1日至同年12月31日）
      所應負擔之費用，是此部分應扣除5萬4,133元（計算式：
      162,400元×4/12＝54,133元，元以下四捨五入，下同）。
　　②根據101年2月應收費用明細所載內容（見原審卷㈠第245頁
      ），其中項次19之101年全年發電機保養費用為9,000元，
      項次26之101年度全年常年會費-內科費用為500元，項次2
      7之101年度全年常年會費-臺灣醫學會費用為600元，合計
      為1萬100元（計算式：9,000元＋500元＋600元＝10,100元）
      ，同前述理由，此部分應扣除3,367元（計算式：10,100
      元×4/12＝3,367元）。
　　③參照101年6月應收費用明細所載內容（見原審卷㈠第249頁
      ），其中101年度全年律師費用為5萬元，101年7月至12月
      有線電視-世新費用為1萬9,410元，同前述理由，此部分
      應扣除2萬3,137元【計算式：（50,000元×4/12）＋（19,4
      10元×2/6）＝23,137元】。
　　④準此，上開預納101年9月1日至同年12月31日期間之費用金
      額合計為8萬637元（計算式：54,133元＋3,367元＋23,137
      元＝80,637元），應予扣除。則王福源就此部分費用主張
      應扣除268萬2,413元，其中於8萬637元範圍內，要屬有據
      ，至逾此數額之主張，難認可採。而捷祺公司抗辯依上開
      101年1月至同年7月應收費用明細（含預納費用）計算，
      王福源應分擔之營運成本於565萬3,970元（計算式：5,73
      4,607元－80,637元＝5,653,970元）範圍內為可採；至逾此
      數額部分，則非有據。又捷祺公司於另案民事事件請求王
      福源給付營運損失等事件（見本院卷㈡第107至115頁），
      並未包括本件兩造會算確認之101年1月至同年7月應收費
      用明細金額，附此敘明。
　⑻從而，祥太醫院101年1月起至同年7月止，2樓洗腎門診健保
    給付款為1,444萬7,889元，經扣除王福源依兩造約定應負擔
    之營運成本（含預納費用）565萬3,970元後，王福源可受分
    配金額應為879萬3,919元（計算式：14,447,889元－5,653,9
    70元＝8,793,919元）。
  ⒉本件依系爭協議書第6條㈠第5款明定健保款專戶之動用應經兩
    造同意（見原審卷㈠第11頁），且兩造亦於100年5月間簽署
    同意書（見同上卷第169頁），將健保款專戶分成兩顆印章
    ，由王福源保管個人印章，捷祺公司保管祥太醫院印章，以
    此方式彼此監督任何一方無法私下提領款項，是捷祺公司倘
    欲給付前揭洗腎門診健保給付款予王福源，仍須王福源配合
    至銀行用印，始能提領健保款專戶款項至明，且兩造亦同意
    以協力簽章之方式來分配剩餘之健保款（見原審卷㈣第48頁
    背面）。從而，王福源請求捷祺公司應於伊會同向臺企銀○○
    分行共同用印領取系爭祥太醫院帳戶內款項後，給付伊101
    年1月起至同年7月止之2樓洗腎門診健保給付款879萬3,919
    元，為有理由，應予准許。至逾此部分之請求，要難准許。
  ㈡100年1月至101年6月3樓住診洗腎健保款383萬5,136元，捷祺
    公司主張應扣除清潔費用295萬3,762元，給付王福源88萬1,
    374元，是否有理由？
  ⒈依兩造簽訂之系爭協議書，其第1條買賣標的物及買賣價額A
    、王福源部分之買賣標的約定：包括祥太醫院經營權全部（
    王福源現與佳特公司合作洗腎中心部分業務在西元2018年12
    月31日以前除外）、醫療機器設備及生財器具（詳如該協議
    書附件一）；第5條醫療機器設備及生財器具約定：祥太醫
    院所有醫療機器設備及生財器具應造冊，本買賣以移交清冊
    內所列物品為準（詳該協議書附件一），並於基準日依現況
    點交捷祺公司接管，下列物品不在買賣標的物之內：⑴2樓洗
    腎業務出租予佳特公司部分之洗腎業務及醫療機器、設備及
    生財器具；⑵王福源個人之私人收藏及親友餽贈物品（見原
    審卷㈠第7至35頁）。由於系爭協議書買賣標的之附件一、二
    及後附財產目錄明細，均未包括祥太醫院3樓洗腎儀器設備
    在內，惟前揭第5條又未排除祥太醫院3樓洗腎儀器設備，致
    祥太醫院3樓洗腎儀器設備是否在買賣標的範圍內發生疑義
    。
　⒉再者，兩造並未針對祥太醫院3樓住院病患中如有洗腎者，該
    住診洗腎健保給付款應由何人領取一事，有任何明文約定，
    且稽之證人楊秀權於另案刑事案件偵查中證稱：祥太醫院2
    樓門診洗腎及3樓住院洗腎業務是佳特公司與王福源合作經
    營，根據合約，佳特公司與王福源的洗腎業務合作範圍是所
    有的洗腎業務，雙方合作期間自98年1月1日至101年8月間，
    合作終止後，3樓RO設備1台、洗腎機3台以31萬元出售給王
    福源。佳特公司有提供3樓RO設備1台、洗腎機3台及2樓洗腎
    機約28台，其他輔助性設備是佳特公司與王福源出資購買等
    語（見本院前審卷㈡第182頁），而發生兩造對於3樓住診洗
    腎健保給付款及洗腎儀器設備，均主張應歸屬自己所有之爭
    議。惟觀諸兩造就祥太醫院3樓住診洗腎健保給付款歸屬之
    糾葛，既已於101年7月7日達成系爭補充協議書之合意，約
    定100年1月1日起至101年6月30日止，就祥太醫院3樓住診洗
    腎之健保給付（如附件所示之金額，但如有錯誤，依健保署
    之資料為準），捷祺公司同意於王福源補貼清潔費用後，由
    捷祺公司於結算後7日內給付王福源（見原審卷㈡第114至115
    頁），則王福源依系爭補充協議書之約定，自已取得該住診
    洗腎健保款債權。
  ⒊捷祺公司雖抗辯：系爭補充協議書並未載明王福源應補貼之
    清潔費用及數額，不符契約成立要件，尚未成立生效。且3
    樓住診洗腎健保給付款歸王福源取得，繫於雙方未來是否依
    約協商成立，王福源既未會算，清潔費用無法結算，3樓住
    診洗腎費用約定由王福源取得亦會無效云云，並舉證人楊漢
    東律師於另案刑事案件一審審理時之證述（見本院卷㈡第53
    至54頁）為憑。然查，系爭補充協議書雖未載明清潔費用細
    項及數額，然有關清潔費用一詞，尚非罕見或一般人難以客
    觀理解之用語，本得依其文義並探求當事人之真意，而認定
    該清潔費用之意涵及範圍。且參之兩造依系爭補充協議書所
    為100年1月1日起至101年6月30日止，有關祥太醫院2樓門診
    洗腎健保給付款，捷祺公司向嘉義市衛生局辦妥負責人變更
    登記及向健保署完成簽約後，應於7日內給付王福源；就3樓
    住診洗腎之健保給付（依健保署之資料為準)，王福源同意
    補貼捷祺公司清潔費用，經雙方就清潔費再行結算後，捷祺
    公司應於結算後7日內給付王福源，捷祺公司應於辦妥祥太
    負責人變更登記及向健保署完成簽約後之20日內與王福源進
    行結算，否則視為放棄補貼清潔費用之請求，並應於屆滿20
    日之翌日付款予甲方；王福源應於101年7月9日向嘉義市政
    府衛生局撤回阻止辦理祥太醫院院長更換登記之聲明書，俾
    讓捷祺公司順利辦妥祥太醫院之院長更換登記之約定，可知
    系爭補充協議書所載之各項權利義務關係環環相扣，且依證
    人何永福律師於本院審理時之證述（見本院卷㈡第31頁），
    亦可認清潔費用係屬可得確定之金額。是以，兩造在見證人
    何永福律師、楊漢東律師之協助下（見原審卷㈡第114至115
    頁），權衡各自之主、客觀條件及利弊得失，經由磋商、談
    判、讓步之協商過程，達成系爭補充協議書之合意，自已成
    立生效，並不因雙方事後對於清潔費用各自解讀，未能於約
    定期間內完成自主結算，而影響該契約之效力。因之，捷祺
    公司前開所辯，委非可採。
　⒋捷祺公司雖又抗辯：健保署支付祥太醫院100年1月至101年6
    月之住診洗腎健保給付款中，王福源僅能取得以其名義申報
    之住診洗腎健保給付款54萬3,309元云云；然查：
　⑴依祥太醫院醫療機構開業執照、健保署104年5月14日健保南
    字第1045006781號函及所附資料、同署104年5月11日函（見
    原審卷㈠第255頁、卷㈣第167至171頁、兩造不爭執事項㈩），
    可知祥太醫院為慢性病專科醫院，依專科診所設置標準規定
    兼辦內科、復健科門診，有慢性一般病床84床、診療室3間
    、其他觀察病床4床、血液透析床22床。祥太醫院100年1月1
    日至101年7月19日，係由腎臟專科醫師王福源負責洗腎業務
    ，該院100年1月1日至101年7月31日住院中進行洗腎之健保
    給付費用，係併入醫事類別22－住院西醫醫院給付中，並未
    單獨核列住診洗腎單項之健保給付費用。
　⑵次依健保署104年3月6日健保南字第1045003087號函載：依全
    民健康保險住院醫療點數申報規定：如住院中有一位以上之
    主治醫師時，依出院時之主治醫師填報，上開以王福源醫師
    名義申報之健保費用計26件，經點值結算後實際給付金額為
    54萬3,309元等語（見原審卷㈣第59至63頁）；參照捷祺公司
    自承：祥太醫院100年1月至101年6月當時之腎臟專科醫師只
    有王福源1人等語（見本院前審卷㈡第157頁），證人即捷祺
    公司受僱人方景霖於本院審理時證述：祥太醫院是慢性病專
    科醫院，內部有2個胸腔科、1個泌尿科、1個腎臟科，王福
    源是腎臟內科專科，如果有腎臟內科疾病進來的，必須掛他
    等語（見本院卷㈠第377頁），暨證人楊秀權前揭所證：祥太
    醫院2樓門診洗腎及3樓住院洗腎業務是佳特公司與王福源合
    作經營等語，足見祥太醫院收治住院病患類別包括胸腔科、
    泌尿科、腎臟科等科別，而其中部分病患雖係以胸腔科、泌
    尿等科別入住醫院治療，然該病患於住院期間之洗腎醫療業
    務，仍係由王福源負責執行，健保署支付祥太醫院100年1月
    至101年6月3樓住診洗腎健保給付款383萬5,136元，即係王
    福源於祥太醫院執行洗腎業務而支付之健保給付費用。至於
    上開以王福源醫師名義申報之健保費用計26件，經點值結算
    後實際給付金額為54萬3,309元，僅係祥太醫院以不同科別
    收治住院病患，並依該病患出院時之主治醫師名義填報所致
    ，尚非謂3樓洗腎醫療業務非屬王福源實施之醫療業務範疇
    。
　⑶又依兩造不爭執事項㈦所示，祥太醫院100年1月1日起至101年
    7月31日止，住院洗腎健保給付款為450萬3,013元（並未扣
    除住診醫療費用核定總表核檢率點數），經扣除核檢率點數
    後實際支付祥太醫院100年1月至101年6月住診洗腎健保給付
    款為383萬5,136元。參以系爭補充協議書載明：祥太醫院之
    3樓住診洗腎之健保給付（依健保署之資料為準)，王福源同
    意補貼捷祺公司清潔費用，雙方就清潔費再行結算後，捷祺
    公司應於結算後7日內給付王福源等語，並未限制以王福源
    名義申報之洗腎健保費用為限。據此可認，健保署實際支付
    祥太醫院100年1月至101年6月住診洗腎健保給付款383萬5,1
    36元，即為系爭補充協議書所約定由王福源取得之祥太醫院
    3樓住診洗腎健保給付款之金額。是故，捷祺公司前揭所辯
    ，難認可採。
　⒌另王福源主張系爭補充協議書約定之清潔費用，係指打掃費
    用，因捷祺公司遲未與伊進行補貼清潔費之結算，甚至於伊
    提起本件訴訟之後，仍未說明清潔費應如何計算，迄至原審
    法院103年9月17日言詞辯論期日始表示要具狀陳報意見，嗣
    於103年12月3日才又具狀表明待捷祺公司計算後再陳報清潔
    費等語，顯已超過系爭補充協議書所稱「辦妥祥太醫院負責
    人變更登記及向健保署完成簽約後20日內與王福源進行結算
    」之期限，且此等遲延狀況，尚難認可歸咎於伊拖延所致，
    依約應視為捷祺公司已放棄補貼清潔費之請求，不得再請求
    補貼清潔費用。縱認伊需負擔清潔費用，亦僅需負擔1萬7,5
    30元等情；然為捷祺公司所否認，並抗辯：兩造係經原審法
    院多次向健保署函查結果，始可確定3樓住診健保給付款金
    額。而健保署就3樓住診洗腎健保給付事宜係於104年3月6日
    回函，伊於同年月24日閱卷後，隨即於同年4月10日提出計
    算明細，可知伊並未遲延提出結算。又王福源應補貼清潔費
    用金額為295萬3,762元，故伊僅須給付王福源餘款88萬1,37
    4元等語。經查：
  ⑴依兩造不爭執事項㈣、及健保署101年9月11日健保南字第101
    5055433號函（見原審卷㈣第26頁）所示，可認祥太醫院係於
    101年7月19日聘請蕭基源醫師擔任新院長，且向健保署辦理
    負責人變更，嗣經健保署於101年7月26日起同意為全民健康
    保險特約醫事服務機構，自101年8月16日起核定給付血液透
    析床22床，並於101年9月11日與健保署完成簽約。是捷祺公
    司依系爭補充協議書之約定，固應於辦妥祥太醫院負責人變
    更登記及向健保署完成簽約後20日內與王福源進行結算。然
    參諸系爭補充協議書係王福源之配偶魏麗嫥代理王福源所簽
    訂之契約（見原審卷㈡第114至115頁），而依捷祺公司提出
    之101年9月26日簡訊內容（見同上卷第191頁），可知捷祺
    公司雖邀約開會結算，但經王福源代理人魏麗嫥就捷祺公司
    尚未將101年1月至5月款項匯款乙事表示不滿，認無開會之
    必要，始未於完成簽約後20日內進行結算。是依民法第101
    條第2項規定，自不發生視為捷祺公司放棄補貼清潔費用請
    求之效果。
　⑵其次，健保署110年9月9日健保南字第1105058986號函復雖略
    以：祥太醫院100年1月至101年7月住診洗腎之費用核付相關
    事宜，醫院應可於點值結算公告後自行計算等語（見本院卷
    ㈠第347至359頁），及健保署南區業務組110年10月1日健保
    南費一字第1100012968號函復亦略以：依全民健康保險住院
    醫療費用申報規定：如住院中有一位以上之主治醫師時，依
    出院時之主治醫師填報，上開以王福源醫師名義之健保費用
    計26件，經點值結算後實際給付金額為54萬3,309元，因該
    等醫療費用皆為醫院申報至健保署，因此院內係可自行擷取
    。有關祥太醫院至遲如何獲悉王福源醫師執行血液透析之結
    算金額及結算後須扣減金額之問題，祥太醫院應可自行以王
    福源醫師申報資料自行算出等語（見本院卷㈠第401頁）。然
    稽之祥太醫院3樓住診洗腎健保給付係併入「住診西醫醫院
    」醫事類別之健保給付款中，祥太醫院於受領款項時取得之
    書面資料，僅為該醫事類別之付款通知書，內容並不會特別
    記載住院洗腎健保給付單項之額度為何，且健保署實際給付
    健保給付款之確切數額，因涉及各該月份不確定之核刪率及
    核刪金額，故祥太醫院100年1月至101年6月之3樓住診洗腎
    健保款實際給付金額合計為383萬5,136元，實係經由原審多
    次向健保署函詢相關事項，始得釐清並加以確認前述3樓住
    診洗腎健保給付費用及實際支付金額為若干，此觀健保署醫
    療費用付款通知書、103年10月3日健保南字第1035013664號
    函附「門診西醫醫院」、「門診洗腎」、「住診西醫醫院」
    申請總表相關資料、104年1月6日健保南字第1035018524號
    函及104年3月6日健保南字第1045003087號函所附資料（見
    原審卷㈡第118至125、133至141、143至150頁、卷㈢第51至11
    4頁、卷㈣第9至11、59至63頁）即明。由此可認，要求兩造
    就祥太醫院3樓住診健保給付款，單獨計算出其中住診洗腎
    健保給付款之具體數額，確實有事實上及技術上之困難，而
    難以期待其等於點值結算公告後即可自行計算。另證人何永
    福律師於本院審理時雖證稱：系爭補充協議書所載清潔費用
    不是以3樓住診洗腎健保費用確認為前提，因祥太醫院住診
    健保給付範圍，應該有可單純看出洗腎住診給付資料等語（
    見本院卷㈡第37、39頁），然其所證尚與前述祥太醫院3樓洗
    腎健保給付係併入「住診西醫醫院」醫事類別之健保給付款
    中，祥太醫院取得之健保署付款通知書，並未記載住院洗腎
    健保給付單項額度不符，應係出於不清楚祥太醫院3樓住診
    健保款給付作業方式所致，而不可採。
　⑶本件斟酌系爭補充協議書已載明3樓住診洗腎健保給付款應依
    健保署之資料為準（見兩造不爭執事項㈡），而依捷祺公司
    提出兩造因多起涉訟案件而會商討論之錄音光碟及其譯文（
    見本院卷㈠第409至412、421至427頁），以及證人何永福律
    師於本院審理時證述：3樓住院病患有部分是需要洗腎，清
    潔費用還要雙方去算幾個人等語（見本院卷㈡第31頁），足
    徵健保署有關3樓住診洗腎健保給付款之資料，會影響清潔
    費用之計算基礎，而於健保署以前述104年3月6日函復原審
    法院之前，兩造就此歧見仍然甚多，且於健保署104年3月6
    日函復前，兩造並未能確立3樓住診洗腎健保給付款之計算
    基礎，捷祺公司亦無從進行結算。是以，捷祺公司辯稱：兩
    造係經原審法院多次向健保署函查結果，始可確定3樓住診
    健保給付款項金額，而健保署關於祥太醫院住院中進行洗腎
    之健保給付事宜係於104年3月6日回函，其於104年3月24日
    閱覽後即於104年4月10日提出原審卷㈣第106頁之清潔費用計
    算明細表，並未遲延提出結算等語，應屬可採。
　⑷捷祺公司雖另抗辯：清潔費用若無法結算，王福源就3樓住診
    洗腎費用無請求權利，約定由王福源取得亦會無效云云；惟
    查，參諸兩造於本件訴訟，對於清潔費用之涵義及數額多所
    爭議，核其行為之實質意義，即在進行結算，僅因雙方各有
    主張，方無法順利作出自主會算之結論。又依證人楊漢東律
    師於另案刑事案件偵查中證稱：簽訂系爭補充協議書時，並
    無談到若王福源拒絕結算，即喪失3樓洗腎住院健保費之請
    求等語（見原審卷㈣第28頁背面、第29頁），足見捷祺公司
    前揭所辯，難認可採。惟兩造就系爭補充協議書約定之清潔
    費用，既已無法自行完成結算而確認其金額，且此與王福源
    依約可請求之3樓住診洗腎健保給付款息息相關，是兩造就
    此所生之私權爭議，自應使其於本件民事訴訟程序獲得統一
    解決，始符合權利救濟之規範意旨。
　⑸王福源主張系爭補充協議書約定之清潔費用係指打掃費用，
    其需負擔之清潔費用為1萬7,530元等語；而捷祺公司則抗辯
    清潔費用係指營運成本，3樓住診洗腎應如同2樓洗腎室負擔
    場地費用、人員及設備費用、廢棄物處理費用等營運成本，
    故王福源應負擔之清潔費用即營運成本為295萬3,762元等語
    。經查：
　　①捷祺公司因王福源詐領健保費用而遭停權處分乙事，需辦
      理祥太醫院負責人變更事宜，然因王福源向嘉義市政府衛
      生局聲明異議，致生爭執，兩造乃於101年7月7日會面協
      商相關事宜（見兩造不爭執事項㈡、）。依證人楊漢東律
      師於另案刑事案件證稱：我跟方景霖（捷祺公司代理人）
      到何永福律師那邊，魏麗嫥（王福源代理人）要捷祺公司
      不可以追究王福源在轉讓醫院經營權，以及財產的合約書
      上王福源所承諾的保證，保證王福源沒有違反健保的相關
      規定等情事，還有洗腎費用歸屬問題，我知道雙方爭議點
      後，我才建議方景霖「你負責人如果沒有辦理變更，你這
      個醫院明天的健保給付都不能領，這個損失很大，要不然
      我來跟何永福律師這邊溝通看看，他們當時一開始提出來
      的那一份你不能接受，我們從條文上去做一個變通。」，
      後來才改成系爭補充協議書這樣。因為我認為方景霖再爭
      什麼3樓住診的洗腎費用，是捷祺公司的或是王福源的，
      那個沒有意義，只要把這個錢，你們2個怎麼分講好就好
      ，不要去管是誰的，所以後來用這樣的文字，3樓住診洗
      腎費用讓王福源請領，但王福源必須補貼捷祺公司清潔費
      用。雙方溝通了半個多小時，就是在協調條件退讓的問題
      ，後來捷祺公司絕對不允許把不追究王福源違約責任的部
      分拿掉，至於清潔費用要給多少另外再談等語（見本院卷
      ㈡第50至65頁）；對照證人何永福律師於本院審理時證述
      ：我是王福源委託處理的律師，楊漢東律師是捷祺公司委
      託處理的律師。當時3樓住院病患有一部分是需要洗腎，
      我記得爭議好像是捷祺提出來應該要補貼它清潔費用，還
      要雙方去算幾個人，因為3樓住院病患有一部分病患需要
      洗腎，這部分需要洗腎的病人又分兩種，一種是行動方便
      ，另一種行動不方便的，行動方便的可以到王福源的2樓
      自行洗腎，有一部分行動不方便的必須留在3樓洗腎，這
      部分病患並不多，但洗腎後還要整理、清理費用，王福源
      應該要補貼，我印象中有提到在洗腎要拔針的時候，有血
      液會滴到地上，或還要做擦拭、清洗，這些都是因為洗腎
      病人所造成捷祺公司清潔費用的負擔，所以王福源後來答
      應負擔清潔費用。如果如方景霖提到涉及成本的話，我應
      該不會用清潔費用，因為清潔費用跟成本兩個涵意差很多
      的，當時如果是成本問題，我們兩個律師應該會寫的很清
      楚，避免以後造成爭議。3樓洗腎所有衛耗材費用印象中
      說王福源負擔，因包括在3樓洗腎的設備也是王福源的等
      語（見本院卷㈡第30至32、37至38頁）；可認兩位證人就
      系爭補充協議書所載「清潔費用」所指為何之證述，雖未
      盡相同，然由兩造當時在兩位律師協助之下，並未合意該
      清潔費用即係指營運成本費用，應無疑義。是證人即捷祺
      公司受僱人方景霖於本院審理時證稱：清潔費用係指營運
      成本云云（見本院卷㈠第377至378頁），應係其個人主觀
      之認知，難認可採。
　　②其次，依證人楊漢東律師、何永福律師前揭所證，可知兩
      造最後係經由互相讓步、妥協，始達成系爭補充協議書之
      合意，且捷祺公司就王福源方面提出之協商條件，並非照
      單全收，而係部分同意、部分不同意，又清潔費用一詞，
      亦非罕見或一般人難以客觀理解之用語，是兩造均應受其
      拘束。衡酌兩造對於3樓洗腎儀器設備之歸屬，雖各自主
      張應為己方所有，然依系爭協議書之約定，及上開調查證
      據之結果，應認與洗腎業務有關之2、3樓洗腎儀器設備，
      並非屬系爭協議書之買賣標的範圍內，較符合當事人之真
      意。是以兩造於101年7月7日協商時，在祥太醫院2、3樓
      洗腎儀器設備應屬王福源所有，及3樓住診洗腎業務係由
      王福源負責之情形下，暨斟酌清潔費用之文義範圍，堪認
      證人何永福律師前揭證述兩造合意之清潔費用，係指與洗
      腎業務相關之清理潔淨費用等語，應可採信。至於捷祺公
      司指稱王福源於另案刑事案件以證人身分證述其同意支付
      3樓營運成本等語，觀諸王福源之證詞（見本院前審卷㈠第
      304至316頁），亦係本於祥太醫院3樓洗腎儀器設備為其
      所有，3樓住診洗腎業務為其負責處理，而稱洗腎業務所
      產生之成本係由其負擔，此與證人何永福律師證述兩造合
      意之清潔費用，係指洗腎業務相關之清理潔淨費用並無違
      背，尚難僅憑王福源之片斷陳述而推翻上開認定。準此，
      捷祺公司辯稱王福源應負擔清潔費用項目，包含場地費用
      （包括清潔、公共用電、床位等）、洗腎機租機費用、RO
      機使用費用、護理人員照顧費、照顧服務員費用、行政申
      報（文書、郵寄）、醫療事業廢棄物、一般廢棄物等（見
      本院卷㈠第137頁），其所述各該費用，僅清潔、醫療事業
      廢棄物、一般廢棄物等費用應屬於「清潔費用」之涵義範
      圍，至其餘各項費用均難認屬於「清潔費用」範疇，而非
      可採。
　  ③另王福源主張其應負擔之清潔費用，應以100年1月1日至10
      0年12月31日基本工資1萬7,880元、101年1月1日至101年6
      月30日基本工資1萬8,780元，每日正常工時8小時，而洗
      腎每日3小時，祥太醫院共7層樓需打掃，3樓依樓層比例1
      /7計算清潔打掃費用等情（見本院卷㈡第175至176頁），
      核其以基本工資、工作時數、工作範圍（見原審卷㈣第154
      頁、本院卷㈠第331至332頁），計算3樓洗腎業務所需支付
      之清潔打掃費用，應屬有據，為可採憑。是依此計算結果
      ，上開期間3樓住診洗腎清潔打掃費用應為1萬7,531元【
      計算式：｛（17,880元×12個月）＋（18,780元×6個月）｝×3
      /8×1/7＝17,531元】。至於捷祺公司主張王福源應負擔清
      潔部分費用（見本院卷㈠第137頁），觀諸其係概括於場地
      費用內，並未單獨列計，而此部分依其性質，應認已包含
      於上述清潔費用1萬7,531元範圍內，是不予重複計算。其
      次，捷祺公司主張醫療事業廢棄物、一般廢棄物之費用部
      分（見本院卷㈠第137頁），核其係以健保署100年1月至10
      1年6月3樓住診洗腎之醫令總數1,170人次（見原審卷㈣第9
      至11、59至63頁），依照2樓洗腎業務之成本金額計算醫
      療事業廢棄物、一般廢棄物之成本分別為33元/人次、0.2
      4元/人次，亦為上訴人所不爭執（見本院卷㈡第72頁，僅
      將醫療事業廢棄物誤稱為醫療費用），是此部分應可採憑
      。則依此計算上開醫療事業廢棄物、一般廢棄物項目之費
      用金額，應為3萬8,891元【計算式：（33＋0.24）元×1170
      人次＝38,891元】。準此，本件兩造結算有據之清潔費用
      金額應為5萬6,422元（計算式：17,531元＋38,891元＝56,4
      22元）。
　　④從而，王福源針對祥太醫院3樓住院病患100年1月1日至101
      年6月30日之洗腎健保給付款383萬5,136元，扣除其應補
      貼之清潔費用5萬6,422元後，應得向捷祺公司請求給付之
      金額為377萬8,714元（計算式：3,835,136元－56,422元＝3
      ,778,714元），要可認定。
　⒍綜上所述，王福源得向捷祺公司請求上開3樓住診洗腎健保給
    付款為377萬8,714元，該部分權利係依據系爭補充協議書而
    來，而系爭補充協議書開頭即明白記載「甲乙雙方就99年12
    月31日所訂立『買賣協議書』訂立補充條款」等語，足認系爭
    補充協議書係系爭協議書之補充約定，故有關系爭協議書中
    一般性約定，對於兩造仍有拘束力。又依系爭協議書第6條㈥
    第5款及兩造於100年5月間簽署之同意書，約定兩造分別保
    管印章以監督任何一方無法私下提領款項，且兩造亦同意以
    協力簽章之方式來分配剩餘之健保款，是王福源請求捷祺公
    司應於伊會同向臺企銀○○分行共同用印領取系爭祥太醫院帳
    戶內款項後，給付伊377萬8,714元，即屬有據。
  ㈢從而，王福源依系爭協議書第6條第㈠項及系爭補充協議書之
    約定，請求捷祺公司於伊會同向臺企銀○○分行共同用印領取
    系爭祥太醫院帳戶內款項後，給付伊1,257萬2,633元（計算
    式：8,793,919元＋3,778,714元＝12,572,633元），為有理由
    ，應予准許；至逾此部分之請求，尚非可採。
二、反訴部分：
  ㈠按除別有規定外，確定之終局判決就經裁判之訴訟標的，有
    既判力，民事訴訟法第400條定有明文。而原告之訴，其訴
    訟標的為確定判決效力所及，依同法第249條第1項但書第7
    款規定，其起訴為不合法，反訴亦同。查本件王福源於原審
    提起本訴，請求捷祺公司應於伊會同向臺企銀○○分行共同用
    印領取系爭祥太醫院帳戶內款項後，給付伊1,644萬1,747元
    ，經原審判命捷祺公司應於伊會同向臺企銀○○分行共同用印
    領取系爭祥太醫院帳戶內款項後，給付伊1,254萬8,418元，
    而駁回其餘之請求；王福源不服提起上訴，捷祺公司則於本
    院前審審理中，提起反訴，主張系爭祥太醫院帳戶其中款項
    1,158萬4,172元為伊所有，請求王福源應於伊會同向臺企銀
    ○○分行共同用印領取系爭祥太醫院帳戶內款項後，給付1,15
    8萬4,172元，及自104年12月10日起至清償日止，按年息百
    分之5計算之利息，嗣經本院前審判命王福源應於伊會同向
    臺企銀○○分行共同用印領取系爭祥太醫院帳戶內款項後，給
    付伊863萬410元本息，並駁回其餘反訴之請求；捷祺公司就
    其反訴敗訴部分，未據聲明不服，已告確定，此有本院104
    年度重上字第85號判決及最高法院108年度台上字第1461號
    判決在卷可稽（見本院卷㈠第41至77頁），是捷祺公司本件
    反訴就前開超過863萬410元本息之訴訟標的法律關係，已經
    本院104年度重上字第85號判決確定而有既判力，則其所為
    超過863萬410元本息之反訴請求部分，即非合法。
  ㈡次依兩造不爭執事項㈠所示，臺企銀○○分行系爭祥太醫院帳戶
    之結存金額為2,117萬8,828元，而王福源依系爭協議書第6
    條第㈠項及系爭補充協議書之約定，得請求之2樓門診洗腎健
    保給付款及3樓住診洗腎健保給付款，合計為1,257萬2,633
    元，已如前述，是扣除王福源得請求之1,257萬2,633元後，
    其餘款項860萬6,195元（計算式：21,178,828元－12,572,63
    3元＝8,606,195元）部分，則應屬捷祺公司所得分配款項。
    準此，捷祺公司請求超過860萬6,195元部分，難認有據。
  ㈢又捷祺公司前已以嘉義站前郵局第221號存證信函通知王福源
    配合領取（見本院前審卷㈠第179頁），惟王福源置之不理，
    捷祺公司乃再於104年12月4日以民事陳報暨答辯狀通知王福
    源於收到書狀5日內配合領款，經王福源於104年12月4日收
    受（見兩造不爭執事項㈡），惟王福源仍未置理，是依民法
    第229條第3項規定，王福源自104年12月9日下午12時催告屆
    滿時起即負遲延責任。另依系爭協議書第6條㈠第5款及兩造
    於100年5月間簽署之同意書，約定兩造分別保管印章以監督
    任何一方無法私下提領款項，是捷祺公司請求王福源應於伊
    會同向臺企銀○○分行共同用印領取系爭祥太醫院帳戶內款項
    後，給付伊860萬6,195元，及自104年12月10日起至清償日
    止，按年息百分之5計算之利息，核屬有據，至逾此部分之
    請求，尚非可採。
三、綜上所述，王福源依系爭協議書及系爭補充協議書之約定，
    請求捷祺公司於伊會同向臺企銀○○分行共同用印領取系爭祥
    太醫院帳戶內款項後，給付伊1,257萬2,633元，為有理由，
    應予准許；逾此部分之請求，為無理由，應予駁回。從而，
    原審就上開應准許部分，僅判准1,254萬,8418元，而就2萬4
    ,215元部分，為王福源敗訴之判決，尚有未洽。王福源上訴
    意旨求予廢棄改判，為有理由，爰由本院予以廢棄改判如主
    文第2項所示，並分別諭知兩造供擔保後得、免為假執行；
    另捷祺公司附帶上訴意旨指摘原判決所命捷祺公司給付超過
    959萬4,656元部分不當，求予廢棄改判，為無理由，應駁回
    此部分之附帶上訴。至於王福源之請求不應准許部分，原審
    為王福源敗訴之諭知，並駁回其假執行之聲請，核無不合，
    王福源上訴意旨指摘原判決此部分不當，求予廢棄改判，為
    無理由，應駁回此部分之上訴。至於捷祺公司提起反訴，依
    系爭協議書及系爭承諾書之約定，請求王福源應於伊會同向
    臺企銀○○分行共同用印領取系爭祥太醫院帳戶內款項後，給
    付伊860萬6,195元，及自104年12月10日起至清償日止，按
    年息百分之5計算之利息，為有理由，應予准許；逾此部分
    之請求，則屬無據，應予駁回。又兩造就捷祺公司反訴勝訴
    部分，分別陳明願供擔保請准宣告及免為假執行，均無不合
    ，爰分別酌定相當擔保金額為准、免假執行之宣告。至捷祺
    公司反訴敗訴部分，其假執行之聲請已失所依附，應併予駁
    回。
四、本件事證已臻明確，兩造其餘之攻擊或防禦方法及所用之證
    據，經本院斟酌後，認為均不足以影響本判決之結果，爰不
    逐一論列，併此敘明。
陸、據上論結，王福源之上訴為一部有理由，一部無理由，捷祺
    公司之附帶上訴為無理由，捷祺公司之反訴為一部不合法，
    一部有理由，一部無理由，依民事訴訟法第449條第1項、第
    450條、第78條、第79條、第463條、第249條第1項第7款、
    第390條第2項、第392條，判決如主文。
中　　華　　民　　國　　111 　年　　7 　　月　　13　　日
                    民事第五庭  審判長法  官  陳春長

                                      法  官  顏淑惠

                                      法  官  張季芬
上為正本係照原本作成。
如不服本判決，應於收受送達後20日內向本院提出上訴書狀，其未表明上訴理由者，應於提出上訴後20日內向本院補提出理由書狀（均須按他造當事人之人數附繕本），上訴時應提出委任律師或具有律師資格之人之委任狀；委任有律師資格者，另應附具律師資格證書及釋明委任人與受任人有民事訴訟法第466條之1第1項但書或第2項（詳附註）所定關係之釋明文書影本。如委任律師提起上訴，發回更審後為訴之變更（追加、擴張）部分應一併繳納上訴裁判費。　　　　　　　　　　　　　　
中　　華　　民　　國　　111 　年　　7 　　月　　13　　日

                                      書記官  郭馥萱
【附註】
民事訴訟法第466條之1：
⑴對於第二審判決上訴，上訴人應委任律師為訴訟代理人。但上
  訴人或其法定代理人具有律師資格者，不在此限。
⑵上訴人之配偶、三親等內之血親、二親等內之姻親，或上訴人
  為法人、中央或地方機關時，其所屬專任人員具有律師資格並
  經法院認為適當者，亦得為第三審訴訟代理人。
民事訴訟法第466條之2第1項：
上訴人無資力委任訴訟代理人者，得依訴訟救助之規定，聲請第三審法院為之選任律師為其訴訟代理人。